臺灣臺北地方法院交通件裁定　　　　　　　　　　　　九十一年度交聲字第五七號
　　異議人即
　　受處分人　甲○○
右列受處分人因違反道路交通管理處罰條例案件，對於交通部公路局臺北區監理所中
華民國九十年十一月二十七日所為之處分（原處分案號：北監五字第裁00－000
000號），聲明異議，本院裁定如左：
    主      文
異議駁回。
    理      由
一、按汽車駕駛人駕駛汽車臨時停車時，在設有禁止臨時停車標誌、標線處所不得臨
    時停車；又汽車駕駛人駕駛汽車停車時，在禁止臨時停車處所不得停車，道路交
    通安全規則第一百十一條第三款及第一百十二條第一項第一款均有規定。如汽車
    駕駛人停車時，有在禁止臨時停車處所停車之情形者，處新臺幣（以下同）六百
    元以上一千二百元以下罰鍰，道路交通管理處罰條例第五十六條第一項第一款亦
    有處罰規定文（按民國九十年一月七日總統令修正公布、自同年六月一日起施行
    之該條例，就第五十六條第一項並未修正，無新舊法比較之問題，併予敘明）。
二、本件受處分人即異議人甲○○於民國八十八年十二月十三日十二時五十四分，將
    其所有之車號ＹＫ－九七三六號自用小客車停放在臺北縣新店市○○路上禁止臨
    時停車之路段，經臺北縣警察局員警邱正宗當場執行拖吊保管，並以受處分人有
    違反前揭道路交通管理處罰條例第五十六條第一項第一款規定之行為掣單舉發，
    經受處分人於當日領車時親自簽收舉發通知單（單號：北縣警交拖字第二三三
    ○九七號），受處分人未於舉發通知單上所載應到案日期前向原處分機關提出申
    訴，原處分機關乃依前揭道路交通管理處罰條例第五十六條第一項第一款、違反
    道路交通管理事件統一裁罰標準表規定，於九十年十一月二十七日裁處受處分人
    罰鍰一千二百元。
三、受處分人聲明異議意旨並不否認其所有前開車號汽車有於前述時地在禁止臨時停
    車之路段停車為警拖吊保管之事實，惟辯稱略以：依照我的習慣，對於所有違規
    之罰款，在收到通知後，必於最短時間內繳清，未有逾期未繳情形，對此次違規
    停車之罰鍰，我絕對已繳納，實因繳款至今，已有兩年之久，無法提出收據為證
    明云云。然查，受處分人甲○○就其所有車號ＹＫ－九七三六號自用小客車之
    北縣警交拖字第二三三○九七號舉發通知單，於原處分機關並無繳納罰鍰記錄，
    有原處分機關移送書檢附違規查詢表一份，及九十一年二月四日00－000－
    0－0000二號函一紙附卷足稽，是受處分人以前詞置辯，尚難認為可採，本
    件事證明確，受處分人之違規行為堪以認定。
四、綜上所述，受處分人確有在前揭時間在禁止臨時停車之路段違規停車之行為，從
    而原處分機關依前揭道路交通管理處罰條例第五十六條第一項第一款、違反道路
    交通管理事件統一裁罰標準表規定，裁處受處分人罰鍰一千二百元，核無違誤，
    本件受處分人之異議為無理由，應予駁回。
據上論斷，應依道路交通案件處理辦法第十九條，裁定如主文。
中      華      民      國      九十一    年      五      月      八    日
                                      臺灣臺北地方法院交通法庭
                                          法  官  曾  啟  謀
右正本證明與原本無異。
如不服本裁定應於送達後五日內向本院提出抗告狀）
                                          書記官  謝  韻  華
中      華      民      國      九十一    年      五      月      八    日
